【裁判字號】    90,易,908
【裁判日期】    900426
【裁判案由】    竊盜
【裁判全文】
臺灣高雄地方法院刑事判決                            九十年度易字第九八號
    公  訴  人  臺灣高雄地方法院檢察署檢察官
    被      告  甲○○
右列被告因竊盜案件，經檢察官提起公訴（九十年度偵字第九號），本院判決如
左：
    主  文
甲○○共同攜帶兇器，毀壞安全設備，於夜間侵入住宅竊盜，未遂，處有期徒刑捌月
。扣案之手電筒貳支、扳手貳支、螺絲起子壹支，均沒收。
    事  實
一、甲○○與某年籍姓名不詳之成年男子，共同意圖為自己不法之所有，於民國八十
    九年十二月三十一日晚上八時許之夜間，攜帶所有客觀上足對人體生命安全造成
    危險可作為凶器使用之扳手二支、螺絲起子一支，並備手電筒一支，侵入位於高
    雄市○○○路三八號之洪美雲住所，趁洪美雲不在家中之際，以扳手、螺絲起
    子扳壞該屋後方防閑避盜之鐵門欄杆等安全設備，勾開門鎖，侵入上述住宅內（
    毀損及侵入住宅部分未據告訴），正在翻搜屋內財物時，因發出聲響，為居住於
    屋後對門之乙○○發現，高喊抓賊，甲○○與該年籍姓名不詳成年男子即分別逃
    逸，嗣經乙○○、丁○○等人從後追捕至整修施工中之高雄市○○街一六一號廁
    所內以現行犯逮捕甲○○，並當場扣得犯罪所用供行竊之手電筒二支、扳手二支
    、螺絲起子乙支。
 二、案經高雄市政府警察局苓雅分局移送台灣高地法院檢察署檢察官偵查起訴。
    理  由
一、訊據被告矢口否認有何竊盜犯行，辯稱：當天晚上與吳良智約在高雄企銀附近，
    因尿急才進入該整修的房屋內上廁所，並未行竊等語，然查：
  (一)右揭被告攜帶手電筒、扳手、螺絲起子，以破壞鐵門門鎖、欄杆之方式，於夜間
    侵入洪美雲住處行竊未遂之事實，業據被害人洪美雲之夫丙○○到庭結證稱：家
    中二樓鐵門被破壞，屋內東西有點雜亂，但無財物損失等語綦詳，且經目擊證人
    即洪美雲之父乙○○於警訊及偵審中證稱：當時我人在三樓吃飯（我家住興中一
    路三０八號後面），我看見被告和另一名年紀差不多的男子，他們二人拿手電筒
    及螺絲起子在撬開鐵門，破壞鐵門上二根鐵條後，勾開門鎖，打開門進入三０八
    號屋內，正開始行竊，翻動屋內財物之際，因發出聲音，我就大喊「抓賊」，被
    告他們二人就從二樓跳到一樓廚房的屋頂，從後面跑到文橫二路五十九巷神壇前
    ，有一些鄰居正在那裡泡茶聊天，聞訊就合力要將賊逮捕，竊賊其中一人往文橫
    路方向逃逸，被告跑往永康街方向，鄰人共六人分二邊圍捕，被告看見兩邊都有
    鄰人來追捕就跑進永康街一六一號廁所內，因為這房子正好在整修鄰人等到六人
    都到齊後，進入永康街一六一號將被告自廁所內拉出，由丁○○報警，被告與我
    在家中三樓看見的小偷身材體型打扮完全相同，被告被逮捕時，身上有手電筒及
    螺絲起子等行竊工具等語甚詳，復與追捕被告之證人丁○○於警訊及偵查中證述
    ：當時我在高雄市苓雅區○○○路前泡茶，突然聽到有人喊抓賊，所以我就馬上
    追出去，我看到有兩人一直跑，我就一直追，其中一人跑往建築工地由興中一路
    逃逸，我就直追另乙名竊嫌，該竊嫌跑由文橫二路五九巷二號旁防火巷通過永康
    街，躲入永康街一六一號一樓廁所內，我進入逮捕該竊嫌時，他手上持有螺絲起
    子及小型手電筒當我要逮捕他時，他還作勢要打我後因看我們人多才作罷等情悉
    符，並有當場查獲被告及共犯所有供行竊之手電筒二支、扳手二支、螺絲起子乙
    支等物件扣案、以及乙○○繪製之被告與共犯逃逸方向簡圖乙紙在卷可佐。上述
    扳手、螺絲起子前端係鐵製，材質厚重沉甸，前端尖銳，在客觀上均足對人體生
    命、安全造成危險，均屬兇器；又被告確有將該住宅後方鐵門破壞，使失其防盜
    作用，再進入屋內行竊，此據前開證人證述甚詳，核與被害人洪美雲之夫丙○○
    陳述被竊情節均合，足認被告確有攜帶凶器、毀壞鐵門、於夜間侵入住宅行竊
    之加重條件甚明。
  (二)被告雖辯稱：當天晚上與吳良智約在高雄企銀附近，因尿急才進入該整修的房屋
    內上廁所，並未行竊等語，並舉證人吳良智為證，然其行竊及被捕之過程，已據
    被害人洪美雲之夫丙○○、證人乙○○及丁○○證述甚詳，以渠等與被告並無怨
    隙，實無誣陷被告之可能，且倘被告果係僅因尿急入內，何須手持螺絲起子與對
    抗？又依證人吳良智所陳：其遲到約一個小時，到時未見被告，其間被告未聯絡
    ，打被告手機亦無回應等語觀之，亦與一般與人相約，倘對方遲到長達一個小時
    ，等待之人多會心急聯絡對方，或打開手機讓對方容易聯絡，或事後與對方聯絡
    問明遲到原因，甚且再次相約，衡無如被告完全不相聯絡之理，是被告所辯及所
    舉證人吳良智之前揭證言，並不足為被告有利之證據，事證明確，被告犯行洵堪
    認定。
二、查鐵門係家居用以防閑避盜之安全設備。核被告二人攜帶可供兇器使用之一字型
    螺絲起子，毀壞鐵門之安全設備，於夜間所為侵入公寓住宅，並至屋內搜尋財物
    ，顯已著手其竊盜行為，其未取得任何財物即為發覺，均係犯刑法第三百二十一
    條第一項第一款、第二款、第三款之攜帶兇器毀壞安全設備夜間侵入住宅竊盜未
    遂罪。被告與年紀姓名不詳之成年男子人間，有犯意聯絡及行為分擔，均為共同
    正犯。渠等著手竊取財物之實行，而未能得逞，為未遂犯，爰依刑法第二十六條
    前段規定，減輕其刑。茲審酌被告圖利而犯之動機、目的，持凶器、破壞鐵門之
    安全設備、於夜間攜帶凶器侵入住宅行竊，加重竊盜之手段重大，犯後否認犯行
    ，本不宜輕宥，惟念在被告竊盜行為尚屬未遂，犯罪所生損害降低等一切情狀，
    爰諭知如主文所示之刑，以資儆懲。
三、至扣案之手電筒二支、扳手二支、螺絲起子乙支，均係被告或同案被告所有，並
    均供犯本罪所用，此據證人乙○○、丁○○證述在卷，爰依刑法第三十八條第一
    項第二款規定宣告沒收。
據上論斷，應依刑事訴訟法第二百九十九條第一項前段、刑法第二十八條、第三百二
十一條第一項第一、二、三款、第三十八條第一項第二款，判決如主文。
中      華      民      國     九十    年      四      月    二十六     日
                                  臺灣高雄地方法院刑事第一庭
                                      法  官   郭貞秀
右正本證明與原本無異。
如不服本判決，應於判決送達後十日內，向本院提出上訴狀。
                                  書  記  官   黃國忠
中    華    民    國      九十      年      四      月      二十七      日


司法院資訊處製作；財團法人民間司法改革基金會備份。
